【裁判字號】    92,交訴,8
【裁判日期】    920211
【裁判案由】    過失致死
【裁判全文】
臺灣彰化地方法院刑事判決                            九十二年度交訴字第八號
    公  訴  人  臺灣彰化地方法院檢察署檢察官
    被      告  乙○○  男  四.
右列被告因業務過失致死案件，經檢察官提起公訴（九十一年度偵字第八四五０號）
，本院判決如左：
    主    文
乙○○從事業務之人，因業務上之過失致人於死，處有期徒刑柒月，緩刑參年。
    事    實
一、乙○○係松輝通運有限公司之司機，以駕駛營業大貨車為業，為從事駕駛業務之
    人，於民國九十一年七月二十三日九時許，駕駛車牌號碼ＨＷ－七五六號營業大
    貨車搭載其弟甲○○，沿彰化縣福興鄉○○村○○○○○路（沿海路）由南往北
    方向行駛，途經該路段四十三公里處設有閃光黃燈之交岔路口時，本應注意閃光
    黃燈表示「警告」，車輛應減速接近，注意安全，小心通過，且依當時情形，並
    無不能注意之情事，竟疏未注意減速慢行小心通過，即貿然前進，適有許摘無照
騎乘車牌號碼ＹＨＬ－八九三號機車沿該交岔路口與台十七線公路呈東西向之產
    業道路由東往西方向行駛至交岔路口時，亦疏未注意其行車方向設有閃光紅燈，
    應將車輛減速接近，先停止於交岔路口前，讓幹道車即乙○○駕駛之營業大貨車
    先行，猶持續前進，致乙○○駕駛之前揭營業大貨車遇此狀況未及煞避，右側車
    頭擦撞許摘所騎乘之前述機車，許摘因而人車倒地，受有外傷性顱內出血、兩側
    氣胸、血胸及呼吸衰竭之傷害，乙○○於肇事後，在未經有偵查犯罪職權機關或
    公務員發覺其為犯人前，即委由其弟甲○○以電話向彰化縣警察局鹿港分局報案
    ，於員警到場處理時主動陳明其為肇事者而自首，進而接受裁判，惟許摘經送醫
    救治後，仍延至同年十月十六日十六時十五分許，因前述車禍引起之多發性外傷
    導致呼吸衰竭不治死亡。
二、案經彰化縣警察局鹿港分局報請臺灣彰化地方法院檢察署檢察官相驗後自動檢舉
    偵查起訴。
    理    由
一、訊據被告乙○○，對於右揭時、地，駕駛營業大貨車過失肇事，使被害人許摘因
    而傷重不治死亡之事實供承不諱，核與被害人家屬丙○○於警偵訊中指訴之情節
    相符，並有彰化縣警察局道路交通事故調查報告表、現場照片、彰化縣警察局鹿
    港分局處理相驗案件初步調查報告暨報驗書等附卷可稽。稽之前述之彰化縣警察
    局道路交通事故調查報告表及現場照片所示，被告行進方向交岔路口中央分隔島
    上設置有閃光黃燈，被告所駕駛之ＨＷ－七五六號營業大貨車右前車頭有撞擊痕
    跡，右大燈破裂，車身於肇事後橫於道路中央分隔島前，後方延伸之煞車痕長達
    三十二公尺，而被害人許摘所騎乘之ＹＨＬ－八九三號機車，車頭毀損，車身橫
    倒於該路段南北向內側車道，散落物分散於內外側車道間，刮地痕則自南北向車
    道中心線延伸至內側車道，足徵車禍當時被告駕駛前開營業大貨車行經該處交岔
    路口時，並未注意減速慢行，致被告駕駛前揭營業大貨車行經該處肇事地點時，
    發現被害人騎乘機車自該交岔路口與台十七線公路呈東西向之產業道路由東往西
    方向駛出時，已不及煞避，顯有疏失。且本件經送台灣省彰化縣區車輛行車事故
    鑑定委員會鑑定，亦認被告駕駛營業大貨車行經設有閃光黃燈之交岔路口，未減
    速接近小心通過，為肇事原因之一，此有前開鑑定委員會出具之鑑定意見書在卷
    可參。而被害人確因本件車禍死亡，亦經台灣彰化地方法院檢察署檢察官督同檢
    驗員相驗無訛，製有驗斷書、勘驗筆錄、相驗屍體證明書各一件在卷足憑。
二、按「汽車行駛至交岔路口，其行進、轉彎，應依左列規定：一  應遵守燈光號誌
    或交通警察之指示，遇有交通警察指揮與燈光號誌並用時，以交通警察之指揮為
    準。」、「特種閃光號誌各燈號顯示之意義如左：一、閃光黃燈表示「警告」，
    車輛應減速接近，注意安全，小心通過。」道路交通安全規則第一百零二條第一
    項第一款、道路交通標誌標線號誌設置規則第二百十一條第一項第一款定有明文
    。查本件被告係松輝通運有限公司之司機，駕駛營業大貨車為其平素之業務，是
    其理應注意上開規定，並投注更大之注意義務。又依卷附之道路交通事故調查報
    告表，本件車禍發生當時天候晴，日間自然光線，視線良好，路面乾燥無缺陷，
    道路無障礙物，是依當時之客觀情形，並無不能注意之情事，竟疏未注意，以致
    肇事，其有違上開道路交通安全規則之規定甚明，被告自難辭過失之責任。而被
    害人確因本件車禍死亡，已詳述如前，則被告之過失犯行與被害人之死亡間，顯
    有相當因果關係，從而本件事證已明，被告過失犯行堪以認定。
三、核被告乙○○所為，係犯刑法第二百七十六條第二項之業務過失致人於死罪。再
    被告於肇事後，於未經有偵查犯罪職權機關或公務員發覺其為犯人前，即委由其
    弟甲○○以電話向彰化縣警察局鹿港分局報案，而於員警到場處理時陳明其為肇
    事者而自首，進而接受裁判，業據證人甲○○到庭證述無誤，且有彰化縣警察局
    鹿港分局處理相驗案件初步調查報告表暨道路交通事故調查報告表在卷可按，核
    與自首之要件相當，應依刑法第六十二條前段規定減輕其刑。爰審酌被告尚無不
    良素行、犯後態度、本件肇事原因過失程度及其肇事後已與被害人家屬達成民事
    和解，有彰化縣福興鄉調解委員會調解書一紙附卷足按等一切情狀，量處如主文
    所示之刑，以示懲儆。末查被告前未曾受有期徒刑以上刑之宣告，有台灣彰化地
    方法院檢察署刑案資料查註紀錄表及台灣高等法院被告全國前案紀錄表各一紙在
    卷足憑，其偶因過失罹犯本罪，且犯後復知悔悟，並迅即賠償被害人家屬，經受
    此科刑教訓之後，當益知戒慎而無再犯之虞，本院認所宣告之刑以暫不執行為適
    當，爰併宣告緩刑三年，以勵自新。
據上論斷，應依刑事訴訟法第二百九十九條第一項前段，刑法第二百七十六條第二項
、第六十二條前段、第七十四條第一款，罰金罰鍰提高標準條例第一條前段，判決如
主文。
本案經檢察官林依成到庭執行職務
中      華      民      國      九十二      年    二    月    十一      日
                                臺灣彰化地方法院交通法庭
                                    法      官  王義閔
右正本證明與原本無異。
如不服本判決，應於判決送達後十日內，向本院提出上訴狀( 須附繕本 )。
告訴人或被害人對於判決如有不服具備理由請求檢察官上訴者，其上訴期間之計算係
以檢察官收受判決正本之日期為準。
                                      法院書記官  詹國立
中      華      民      國      九十二      年    二    月    十四      日
刑法第二百七十六條
因過失致人於死者，處二年以下有期徒刑、拘役或二千元以下罰金。
從事業務之人，因業務上之過失犯前項之罪者，處五年以下有期徒刑或拘役，得併科
三千元以下罰金。


司法院資訊處製作；財團法人民間司法改革基金會備份。
